# Arda Gül

Mijn naam is Arda Gül, ik ben 19 jaar oud en woon al heel mijn leven in Wateringen, samen met mijn ouders en mijn broer. Mijn hobby's zijn voetballen, sporten en auto's. Sinds mijn twaalfde heb ik een grote passie voor auto's ontwikkeld. Hieronder vind u nog meer informatie over mijn vaardigheden en werkervaring.

### **Programmeertalen**

- PHP
- JavaScript

- Symfony
- HTML, CSS

## Werkervaring

JUNI 2024 – HEDEN

#### Winkelmedewerker / Action, Leyweg

Winkelmedewerker bij Action Leyweg. Vakkenvullen en mensen helpen is mijn taak hier. Af en toe nog achter de kassa

OKTOBER 2021 - NOV 2023

#### **CrewTrainer / McDonalds Wateringen**

Als CrewTrainer was ik verantwoordelijk voor het trainen van nieuwe mensen. Zo leerde ik ze bijvoorbeeld hoe je in de keuken moest werken, of hoe je een bestelling moest opnemen.

FEBRUARI 2024 - MEI 2024

### Scooterbezorger / New York Pizza, Leyweg

Scooterbezorger bij New York Pizza. Niet zo lang gebleven i.v.m. het weer. Het was niet fijn om in de regen te bezorgen.

### **Opleiding**

HEDEN

#### Software Developer / Niveau 4, Brasserskade

#### **Informatie**

Ik beschik over een online portfolio in verband met mijn stage. Indien u deze wilt bekijken, neem dan gerust contact met mij op.